【裁判字號】    97,抗,536
【裁判日期】    970430
【裁判案由】    限期起訴
【裁判全文】
臺灣高等法院民事裁定                   97年度抗字第536號
抗  告  人  甲○○
上列抗告人因與相對人乙○○間聲請限期起訴事件，對於中華民
國97年3月6日臺灣板橋地方法院97年度聲字第249號裁定，提起
抗告，本院裁定如下：
    主  文
抗告駁回。
抗告訴訟費用由抗告人負擔。
    理  由
一、本件抗告人於原法院聲請意旨略以：兩造間無金錢或其他債
    權債務而可易為金錢請求之關係，其竟對其財產聲請假扣押
    ，業經原法院以97年度裁全字第3號裁定准許在案，且由原
    法院97年度執全辰字第182號實施假扣押，然相對人迄未就
    欲保全強制執行之請求提起訴訟，為此請命相對人於一定期
    間內起訴等語。
二、原法院以：本件相對人於民國96年8月20日向原法院對抗告
    人提起訴訟，經原法院以96年度訴字第1757號土地所有權移
    轉登記事件受理在案。而於前開訴訟進行中，相對人復向原
    法院聲請以97年度全字第3號民事裁定假扣押抗告人之財產
    ，則抗告人在聲請命相對人於一定期間內起訴，自無必要。
    因而裁定駁回抗告人之聲請等語。
三、按關於假扣押之規定，於假處分準用之，此觀民事訴訟法第
    533條規定自明。又經准為假扣押，而本案尚未繫屬者，命
    假扣押之法院應依債務人聲請，命債權人於一定期間內起訴
    ，同法第529條第1項定有明文。惟所謂法院應依債務人之聲
    請，限期命債權人起訴者，以本案尚未繫屬者為限，如本案
    已繫屬於法院或經法院判決確定（包括已取得其他與確定判
    決有同一效力之執行名義之情形）者，自無依債務人之聲請
    ，命債權人於一定期間內起訴之可言。再所謂「起訴」，係
    指依訴訟程序，提起訴訟，得以確定其私權之存在而取得給
    付之確定判決者而言，且不問其訴訟為本訴、反訴、變更或
    追加之新訴均屬之。
四、抗告意旨雖以：相對人於原法院所提起之96年度訴字第1757
    號土地所有權移轉登記事件之聲明係求為判命被告（即抗告
    人）應就附表所示擁有之土地，就各該地被告持分內之2242
    /10000（計26.439平方公尺）移轉登記予原告（即相對人）
    。顯與相對人聲請假扣押時所主張欲保全之請求權即對抗告
    人之債務不履行損害賠償請求權，有所不同，難認其業已遵
    期就假扣押所欲保全之請求提起本案訴訟云云。惟查相對人
    於原法院係以抗告人簽訂協議書同意移轉登記坐落台北縣三
    重市○○○段菜寮小段439地號、同小段439-16地號、同小
    段439-41地號土地應有部分共117.925平方公尺，然其竟拒
    不履行協議，且已設定抵押，並與建設公司簽訂合建契約，
    為免其移轉系爭土地予第三人或為其他處分行為，致應返還
    之土地現狀變更，日後有不能強制執行或甚難執行之虞，乃
    依民事訴訟法第532條准用第526條規定就其應有部分聲請假
    處分，原法院乃定相當之擔保，命抗告人就其所有坐落同小
    段439、439 -16、439-17、439-18、439-20、439-21、439-
    22、439-23、439-24、439-25 、439-26、439-27、439-28
    、439-29、43 9-30、439-31、439-32、439-33、439-34、4
    39-35、439-36、439-37、439-38、439-39、439-40、439-4
   1等地號土地之應有部分範圍內之百分之二十不得讓與、設定
   抵押、出租、興建地上物及其他一切處分行為等情，業據本
   院調閱原法院97年度全字第3號民事假處分卷查明屬實，是相
   對人請求假處分系爭土地，乃係為保全其請求抗告人就系爭
   土地之應有部分，而相對人在假處分前，早於原法院起訴請
   求將上揭系爭土地移轉登記予相對人，有原法院96年度訴字
   第1757號民事影印卷附卷足憑。則抗告人聲請原法院限期命
   相對人起訴，自屬無理由，故原法院本於前開理由駁回抗告
   人之聲請，核無違誤。
   抗告意旨指摘原裁定不當，聲明廢棄，非有理由。
五、據上論結，本件抗告為無理由，爰裁定如主文。
中    華    民    國    97    年    4     月    30    日
                    民事第十四庭
                        審判長法  官  張  蘭
                              法  官  鄭純惠
                              法  官  袁靜文
正本係照原本作成。
本裁定除以適用法規顯有錯誤為理由，並經本院許可外，不得再
抗告。如提起再抗告，應於收受後10日內委任律師為訴訟代理人
向本院提出再抗告狀。並繳納再抗告費新台幣１千元。
中    華    民    國    97    年    5     月    1     日
                              書記官  明祖星


司法院資訊處製作；財團法人民間司法改革基金會備份。
